臺灣雲林地方法院民事小額判決
111年度虎小字第240號
原      告  新光產物保險股份有限公司

法定代理人  吳昕紘  
訴訟代理人  楊昱宏  
            劉哲育  
被      告  李文楠  


上列當事人間請求損害賠償事件，經臺灣高雄地方法院裁定移送
前來，本院於中華民國111年9月28日言詞辯論終結，判決如下：
    主  文
被告應給付原告新臺幣25,631元，及自民國111年9月16日起至清
償日止，按年息百分之5計算之利息。
原告其餘之訴駁回。
訴訟費用新臺幣1,000元由被告負擔。
本判決原告勝訴部分得假執行。
    理由要領
一、原告主張其所承保之車牌號碼000-0000號自用小客車（下稱
    系爭車輛）於民國110年5月7日17時45分許，在嘉義縣大林
    鎮民生路與中正路交岔路口，遭被告駕駛車牌號碼000-0000
    號普通重型機車闖越紅燈而撞擊，致系爭車輛受損，支出修
    復費用共計新臺幣（下同）88,417元（含零件費用62,642元
    及工資費用25,775元），原告已賠付該車損費用，依保險法
    第53條規定取得代位求償權等事實，已據其提出系爭車輛之
    行車執照、嘉義縣警察局民雄分局大林分駐所道路交通事故
    當事人登記聯單、道路交通事故現場圖、修理費用評估單、
    估價單、車損勘查照片、電子發票證明聯等為證，並有臺灣
    高雄地方法院向嘉義縣警察局民雄分局調取本件事故相關調
    查資料經核閱無誤，被告已於相當時期受合法之通知，而於
    言詞辯論期日不到場，亦未提出書狀爭執，依民事訴訟法第
    280條第3項前段準用同條第1項之規定，視同自認，依上開
    調查證據之結果，堪信原告之主張為真實。
二、系爭車輛修復費用共計88,417元（含零件費用62,642元、工
    資費用25,775元），其中零件費用部分係以新零件更換舊零
    件，應予折舊。又依營利事業所得稅查核準則第95條第6項
    規定「固定資產提列折舊採用定率遞減法者，以1年為計算
    單位，其使用期間未滿1年者，按實際使用之月數相當於全
    年之比例計算之，不滿1月者，以1月計」。另依行政院所頒
    固定資產耐用年數表及固定資產折舊率之規定，【非運輸業
    用客車、貨車】之耐用年數為5年，依定率遞減法每年折舊1
    000分之369，但其最後1年之折舊額，加歷年折舊累計額，
    其總和不得超過該資產成本原額之9/10。而系爭車輛是104
    年7月出廠（未載日，以15日為出廠基準日），有上開行車
    執照附卷可查，迄至110年5月7日車禍發生時，已逾耐用年
    數5年，其維修更換零件費用折舊額業逾成本原額9/10，揆
    諸上開說明，應以成本原額9/10計算其折舊額，則零件折舊
    後之金額為6,264元【計算式：62,642×（1－9/10）＝6,264】
    ，加計不予折舊之工資費用25,775元，系爭車輛必要修復費
    用應為32,039元（計算式：6,264＋25,775＝32,039元）。又
    本件事故雖為被告闖越紅燈所造成，惟訴外人鄭秀萍於警詢
    已自承當時駕駛系爭車輛原是在路口停等紅燈，綠燈時即向
    前行，被告之機車由左邊沿中正路直行，但閃避不及而發生
    碰撞等語，且系爭車輛是右前車頭與被告所騎乘機車發生碰
    撞，足見訴外人鄭秀萍亦有疏未注意車前狀況之情形，參酌
    兩車碰撞之過程，本院認被告應負擔8成之過失責任。則原
    告請求系爭車輛修復費用，在25,631元（計算式：32,039×0
    .8=25,631，元以下四捨五入）之範圍內為有理由，應予准
    許；逾此範圍之請求，則無理由，應予駁回。
三、本件原告勝訴部分，係就訴訟適用小額程序所為被告敗訴之
    判決，依民事訴訟法第436條之20之規定，應依職權宣告假
    執行。 
四、本件兩造各為一部勝訴、一部敗訴，因原告確有提起本件訴
    訟必要，且起訴後應徵之裁判費至少為1,000元（民事訴訟
    法第77條之13規定參照），是本院依民事訴訟法第79條規定
    ，酌量情形由被告全部負擔訴訟費用1,000元（即原告第一
    審所繳之裁判費）。
中　　華　　民　　國　　111 　年　　10　　月　　12  　日
                  虎尾簡易庭  法  官  廖國勝 
以上正本證明與原本無異。
如不服本判決，應於送達後20日內，以判決違背法令為理由，向
本院虎尾簡易庭提出上訴狀並表明上訴理由（上訴理由應記載原
判決所違背之法令及其具體內容、依訴訟資料可認為原判決有違
背法令之具體事實）。如於本判決宣示後送達前提起上訴者，應
於判決送達後20日內補提上訴理由書（須附繕本）。如委任律師
提起上訴者，應一併繳納上訴審裁判費。
中　　華　　民　　國　　111 　年　　10　　月　　12   日
                               書記官 曾鈺仁